臺灣高等法院刑事判決
111年度上訴字第3011號
上  訴  人  
即  被  告  呂峻宇


選任辯護人  張祐誠律師
            魏雯祈律師
            陳永來律師
上列上訴人即被告因違反廢棄物清理法案件，不服臺灣桃園地方
法院109年度訴字第745號，中華民國111年6月22日第一審判決（
起訴案號：臺灣桃園地方檢察署108年度調偵字第414號、109年
度偵字第904號），提起上訴，本院判決如下：
    主  文
原判決關於罪刑部分撤銷。
呂峻宇共同犯廢棄物清理法第四十六條第三款之非法提供土地回
填廢棄物罪，處有期徒刑壹年貳月。
其他（沒收部分）上訴駁回。
    事  實
一、呂峻宇為倉億營造有限公司（下稱倉億公司）工地主任，倉
    億公司於民國106年間承包臺灣石門農田水利會之「中壢站
    區106年度埔頂支渠改善工程」（下稱系爭工程），呂峻宇
    擔任系爭工程現場負責人，桃園市○鎮區○○段000地號土地（
    下稱系爭土地）為莊訓結（110年3月29日死亡）所有，委由
    莊訓淡、莊訓港管理。呂峻宇於107年1月初以需要使用系爭
    土地進出及停放大型機具為由，向不知情之莊訓淡、莊訓港
    借用系爭土地，其明知未經主管機關許可，不得提供土地回
    填廢棄物，並已預見進行回填工程之業者不僅不收取費用，
    並願意另支付費用，極可能係藉此回填之機會傾倒廢棄物，
    竟基於非法提供土地回填廢棄物亦不違背其本意之不確定故
    意，與徐聰祥、真實姓名、年籍不詳進行回填之人共同基於
    犯意之聯絡，於106年12月1日系爭工程開工後，交由徐聰祥
    （108年8月31日死亡）招攬、聯繫不詳之進行回填之人載運
    未經再利用機構依規定分類，而仍屬廢棄物之營建混合物前
    往系爭土地回填，每車收費新臺幣（下同）600元，至107年
    1月24日止，共計300車次前往回填，呂峻宇因而收取共18萬
    元。嗣因莊訓結發現上情後，要求呂峻宇將系爭土地回復原
    狀，呂峻宇未予以處理，莊訓結因而報警，經警於108年11
    月5日上午10時許，會同行政院環境保護署環境督察總隊北
    區環境督察大隊（下稱北區環境督察大隊）及莊訓結之子莊
    明宜，挖掘系爭土地，始獲悉上情。
二、案經莊訓結訴由桃園市政府警察局平鎮分局及內政部警政署
    保安警察第七總隊第三大隊移送臺灣桃園地方檢察署檢察官
    偵查起訴。
    理  由
一、證據能力：
　㈠訊問被告，應全程連續錄音；必要時，並應全程連續錄影。
    但有急迫情況且經記明筆錄者，不在此限。筆錄內所載之被
    告陳述與錄音或錄影之內容不符者，除有前項但書情形外，
    其不符之部分，不得作為證據，刑事訴訟法第100 條之1第1
    項、第2項定有明文。考其立法目的，在於建立訊問（或詢
    問）筆錄之公信力，並擔保其程序之合法正當，亦即擔保犯
    罪嫌疑人對於訊問之陳述，係出於自由意思及所述與筆錄記
    載內容相符。而所謂筆錄內所載之被告陳述與錄音或錄影之
    內容不符，應從實質內容加以判斷，非謂筆錄內容需就被告
    所述一字不差予以記載，如筆錄記載內容與被告表達之意實
    質上相同，即令用語或語句之前後順序經過整理而稍有不同
    ，亦非刑事訴訟法第100 條之1第2項所規定筆錄內所載之被
    告陳述與錄音或錄影之內容不符之情形。被告即上訴人呂峻
    宇辯稱：被告於108年12月4日並無於警詢時供稱：「現場另
    有清除未經加工處理的廢木材、石塊、磚瓦、廢塑膠等營建
    混合物廢棄物是由徐聰祥在他處招攬來傾倒回填」、「司機
    載運上述營建混合物進入場內後，會先給徐聰祥現金」，足
    認被告於警詢所述與警詢筆錄之記載不符，故該警詢筆錄無
    證據能力云等語。經查，本院勘驗被告於108年12月4日之警
    詢錄影光碟（本院卷第218頁），內容中確有：「（問：桃
    園市○鎮區○○段000○000地號土地回填案的廢木材、石塊、磚
    瓦等營建混合物廢棄物的來源為何？）因為來源的話，因為
    我需要去回填這塊土地，可是我沒有門路說去找這些東西，
    因為我不知道說，我不知道回填的土石要從哪裡來。所以我
    去問我們家的怪手司機」、「欸那個徐聰祥」、「（問：每
    車新台幣600元，每車次新台幣600，這是那個進來就是會先
    給徐聰祥錢，他再一併再交給你？）對對對對」（本院卷第
    218、221、236頁），依被告之意，該回填之物是由徐聰祥
    負責找來，且每車有收取600元，填土之人會先給徐聰祥，
    徐聰祥再一併交與被告，此與前揭警詢筆錄記載之實質內容
    並無不同，且該經警方依被告陳述整理過之文字內容，亦經
    被告及陪同律師楊繼証確認後簽名，此有該警詢筆錄可稽（
    109年度偵字第904號卷第11至19頁），故被告辯稱該警詢筆
    錄並無證據能力，自無理由。惟因該警詢筆錄中之部分內容
    業經本院勘驗，故於證據之引用中關於經勘驗之部分，自以
    勘驗筆錄為準，附此敘明。
　㈡按被告以外之人於審判外之言詞或書面陳述，除法律有規定
    者外，不得作為證據，刑事訴訟法第159條第1項固定有明文
    。惟按當事人、代理人或辯護人於法院調查證據時，知有第
    159條第1項不得為證據之情形，而未於言詞辯論終結前聲明
    異議者，視為有前項之同意，同法第159條之5第2項亦定有
    明文。本件當事人及辯護人對於本判決下列所引用之其餘供
    述證據之證據能力，於本院行準備程序時均表示無意見而不
    予爭執，迄至言詞辯論終結前亦未再聲明異議，本院審酌上
    開證據資料製作時之情況，尚無違法不當及證明力明顯過低
    之瑕疵情形，爰依前開規定，認均具有證據能力。又本院下
    列所引用之非供述證據（卷內之文書、物證）之證據能力部
    分，並無證據證明係公務員違背法定程序所取得，且當事人
    等於本院亦均未主張排除其證據能力，迄本院言詞辯論終結
    前均未表示異議，本院審酌前揭非供述證據並無顯不可信之
    情況與不得作為證據之情形，依刑事訴訟法第158條之4反面
    解釋及第159條之4之規定，應認均有證據能力。
二、被告固坦承為倉億公司工地主任，為系爭工程現場負責人，
    有以工程需要及便利之原因向莊訓淡、莊訓港借用系爭土地
    ，並經由徐聰祥招攬、聯繫，以每車收費600元之價格，共
    計300車次前往系爭土地回填等情，惟矢口否認有何非法提
    供土地回填廢棄物之犯行，辯稱：被告進行回填行為前，早
    已有其他雜物存在於系爭土地上，與被告之回填行為無關，
    被告填土高度僅50公分，然環境保護署環境督察總隊北區環
    境督察大隊實際開挖深度已達1.3公尺，開挖之深度顯超出
    被告填土之高度，且被告並無在系爭土地傾倒廢棄物之犯意
    云云。經查：
　㈠倉億公司於106年間承包系爭工程，被告為倉億公司工地主任
    ，擔任系爭工程現場負責人，被告於107年1月初以需要使用
    系爭土地進出及停放大型機具之名義，向系爭土地管理人莊
    訓淡、莊訓港借用系爭土地，於106年12月1日開工後，由徐
    聰祥招攬、聯繫真實姓名、年籍不詳之人前往系爭土地回填
    ，每車收費600元，至107年1月24日止，共計300車次前往回
    填等情，業據被告供述明確，核與證人莊訓淡、莊訓港、莊
    訓結於警詢證述明確（107年度偵字第12618號卷第10至11、
    18至19、25至26頁），並有系爭土地所有權狀、現場照片、
    系爭工程施工告示牌影本、航照圖及現場照片可按（107年
    度偵字第12618號卷第32、50至51、67至72、78至85頁），
    此部分事實堪以先行認定。又桃園市政府警察局平鎮分局於
    107年1月11日查獲被告在系爭土地上，未經許可整地，經桃
    園市政府以107年6月8日府都行字第1070130967號裁處書認
    告訴人莊訓結違反都市計畫法桃園市施行細則第29條規定而
    裁處罰鍰6萬元，另告訴人之子莊明宜於108年10月25日自行
    挖掘系爭土地，挖出塑膠捆布、汽車保險桿碎片、塑膠材質
    物品，北區環境督察大隊於108年11月5日會同內政部警政署
    保安警察第七總隊第三大隊警員至系爭土地進行稽查，挖掘
    3處後挖出廢木材、石塊、磚瓦、廢塑膠等物乙節，有桃園
    市政府110年11月11日府都行字第1100293882號函檢送之系
    爭土地違反都市計畫法裁處書及公所查報等資料（原審卷3
    第9至65頁）、桃園市政府107年6月8日府都行字第10701309
    67號裁處書（107年度偵字第12618號卷第55至57頁）、證人
    莊明宜提出之108年10月25日及同年11月5日挖掘現場照片（
    109年度偵字第904號卷第247至256頁）、北區環境督察大隊
    紀錄及現場蒐證照片（原審卷1第125至131頁）在卷可稽，
    亦堪認定。
　㈡被告自承：我有告知徐聰祥填土的範圍，幾乎都在開挖地點
    旁邊一點，就是在那附近等語（原審卷1第258頁），是北區
    環境督察大隊就系爭土地所挖掘稽查之地點為被告填土之地
    點，堪以認定。而證人即北區環境督察大隊督察郭承祥於原
    審證述：系爭土地我們開挖挖3 處，3處都有廢棄物，挖出
    來有明顯營建廢棄物等語（原審卷1第108至109頁），此與
    北區環境督察大隊紀錄稽查狀況概述記載：系爭土地共挖掘
    3處深度約1.3公尺，挖掘出廢木材、石塊、磚瓦、廢塑膠等
    依現場樣態研判應營建混合物等情相符（原審卷1第126頁）
    ，並有現場開挖照片可稽（108年度調偵字第414號卷第48至
    54頁、原審卷1第129至130頁），故自系爭土地中挖出之廢
    木材、石塊、磚瓦、廢塑膠等營建混合物為徐聰祥招攬、聯
    繫之人載運前往系爭土地回填乙情，堪以認定。
　㈢被告雖辯稱本件被告填土高度僅50公分，北區環境督察大隊
    在系爭土地挖掘之深度約1.3公尺，故該廢木材、石塊、磚
    瓦、廢塑膠非本次回填云云，並引證人郭承祥於原審證述為
    據。然查，證人郭承祥於原審證述內容為：（問：你在現場
    看到開挖的土石，有無辦法判斷，當時的新填的土厚度有多
    深？）我剛才有大概看一下稽查紀錄上其實沒有敘明掩埋的
    厚度、深度，我們只有記載到開挖深度，但我印象中其實原
    土，乾淨的土壤，後面覆蓋的乾淨的土壤，我沒辦法確定，
    因為也有一段時間了，但我印象中大概是50公分左右而已等
    語（原審卷1第108頁），是證人郭承祥所述50公分係指本案
    回填之乾淨土壤厚度，而依被告於警詢中供述：我請徐聰祥
    在該2筆土地上先回填磚塊、石頭後，上面再用紅土覆蓋約3
    0公分，讓地主可以耕作，高度約80公分等語（109年度偵字
    第904號卷第16頁），佐以證人莊育賢於警詢時證稱：被告
    使用土地回填土石方時，我有在場，回填情形為最下層是原
    本農田地的泥土、中間是土石夾雜磚塊、石塊及原有的一些
    木材，最上層覆蓋紅土，回填的高度大概1米等語（109年度
    偵字第904號卷第67頁），顯見於證人郭承祥所述50公分之
    乾淨土壤（即被告、證人莊育賢所稱之紅土）下方，被告另
    有請徐聰祥找人回填磚塊、石頭等，是被告辯稱被告填土高
    度僅50公分云云，不足採信。
　㈣被告另辯稱：系爭土地施工前，本即有農作物之竹籬笆及菜
    棚之人工雜物置放於其上，現場發現的塑膠布、木材可能是
    莊育賢姑媽種菜或因河川氾濫時留下，破碎之汽車保險桿亦
    可能是系爭土地荒廢之30年間遭他人棄置或河川氾濫時留下
    云云。經查，如係被告辯稱原本存在於土地上之農寮或因氾
    濫而留存之垃圾，因係原本即存在於該處之物，於填土時應
    會位於新填土之最底層，然證人郭承祥於原審證述：在系爭
    土地挖的3個洞，面積大概就是3個怪手的爪子，因為我們現
    場去的時候，我們一下去挖其實就已經挖到廢棄物了，第一
    下就挖到廢棄物，我們要確定到底有多少廢棄物，所以才會
    持續挖，因為去的怪手是小台的，所以我們挖到怪手差不多
    可以挖的深度，大概1.3米就暫停，當下我們就是選3 個地
    點，就是我們指示怪手下去挖3個地點，確定3個點都有廢棄
    物等語（原審卷1第110頁），可知於填土之上層即已存在該
    廢木材、石塊、磚瓦、廢塑膠等營建混合物，更足徵該經挖
    出之營建混合物為本次填土時填入，被告前揭所辯，自難採
    信。
　㈤證人莊育賢於原審時證稱：卡車載進去時我有大約看一下，
    有時候車子進來我有去看，但我看到的是磚塊，就是他剛開
    始車子要進去填基石，載磚塊進去鋪，我沒有看到卡車上的
    土有垃圾等語（原審卷1第95頁）；證人即事後受被告委託
    前往系爭土地整地並將土石挖走之怪手司機洪全辰雖證稱：
    開挖的土石由環保公司來載走，我就挖到磚塊跟石頭而已，
    沒有其他雜物等語（原審卷1第103至104頁）。然查，證人
    莊育賢僅是於卡車載物前往填入基石時大約觀看，而每日進
    入之車次約為2、30台至7、80台，此為被告所自承（本院卷
    第218、234頁），證人莊育賢自不可能全程監看各車所載物
    品及詳細確認土石、磚塊中有無混雜其餘物品，又證人洪全
    辰雖稱事後開挖時僅挖到土石，無其他雜物，然系爭土地填
    土之範圍內確有廢木材、石塊、磚瓦、廢塑膠等營建混合物
    ，業經認定如前，是證人莊育賢之證詞，僅能證明其於見到
    卡車載運物品前來填土石時，未於卡車上發現有垃圾，證人
    洪全辰之證詞，亦僅能證明其於挖土石未挖到雜物，惟此均
    不足以推翻前揭在系爭土地上有挖出營建混合物，且該營建
    混合物為本次填土時所填入之認定。
　㈥按工程施工建造、建築拆除、裝修工程及整地刨除所產生之
    事業廢棄物，固屬內政部99年3月2日修正發布之「營建事業
    廢棄物再利用種類及管理方式」編號七所規定之「營建混合
    物」；然依其規定，須經具備法定資格（編號七第三點）及
    具廢棄物分類設備或能力之再利用機構，將產生之營建事業
    廢棄物加以分類（編號七第四點），經分類作業後，屬營建
    剩餘土石方部分依「營建剩餘土石方處理方案」處理；屬內
    政部公告之一般事業廢棄物再利用種類部分，依公告之管理
    方式辦理；至其他非屬營建剩餘土石方，亦非屬公告可再利
    用部分，應依廢棄物清理法規定清除處理或再利用，送往合
    法掩埋場、焚化廠、合法廢棄物代處理機構或再利用事業機
    構（編號七第五點）。亦即，僅在分類後，依相關規定處理
    可作為資源利用者，始非屬於廢棄物。倘若未經分類，即非
    屬「營建剩餘土石方」或「一般事業廢棄物再利用種類」，
    自仍應依廢棄物清理法之規定清除、處理或再利用。是工程
    施工建造、建築拆除、裝修工程及整地刨除所產生之事業廢
    棄物，倘經未具備法定資格及具廢棄物分類設備或能力之再
    利用機構，將該產生之營建事業廢棄物加以分類而屬於營建
    剩餘土石方，應依廢棄物清理法規定清除處理或再利用，送
    往合法掩埋場、焚化廠、合法廢棄物代處理機構或再利用事
    業機構（最高法院111年度台上字第2484號刑事判決）。本
    案回填之物含有廢木材、廢塑膠等物之營建混合物，業經認
    定如上，足認本案回填之營建混合物未經分類，性質上仍屬
    廢棄物。被告辯護人辯稱本案回填之營建混合物非廢棄物云
    云，自無可採。
　㈦行為人對於構成犯罪之事實，預見其發生而其發生並不違背
    其本意者，以故意論，刑法第13條第2項定有明文。又填土
    工程係以土石將土地填高，施作者須付出勞力、機具，並提
    供填土所需之土石，而用以填土之土石，無論係乾淨之土石
    ，或經再利用機構依規定分類後之營建剩餘土石方，均具一
    定之價值而得販售，故從事填土工程自會收取相當之費用，
    此為依一般生活認知所易於體察之常識。本件被告透過徐聰
    祥找人前來填平土地，不僅不需負擔任何費用，每車尚可收
    費600元，豈非表示地主可藉由填土賺取金錢，且所填之面
    積越大、高度越深，可賺取之金額越多，此種情形顯不合常
    理。填土業主願意免費為填土工程，甚至付費與地主，其目
    的極可能為利用填土之機會，將摻雜工程角料等未經再利用
    機構依規定分類而仍屬廢棄物之營建混合物，以填土之方式
    予以棄置而節省處理之費用，否則回填業者豈有可能免費施
    作，且另外再給付一筆費用以進行回填，此為具一般智識經
    驗之人所能知悉、預見。被告擔任工地主任已2、3年，先前
    亦係從事工地工作，此為被告供述明確（本院卷第219頁）
    ，對此更應有所預見，此觀被告於警詢時一再表示有告知徐
    聰祥只能倒磚塊、石頭，其他東西都不行等情（本院卷第21
    8、223頁），更足徵被告並非不知回填業者可能藉此機會傾
    倒廢棄物，然因基於自身可賺取報酬之考量而予以容任，是
    被告有非法提供土地回填廢棄物之不確定故意甚明。被告辯
    稱其於契約上負有就系爭土地回復原狀之義務，案後亦因此
    而付出甚高之費用用以回復原狀，故主觀上並無犯意云云，
    自無可採。
　㈧綜上所述，本案事證明確，被告前揭所辯，不足採信。被告
    犯行堪以認定，應依法論科。
三、論罪：
　㈠按廢棄物清理法第46條第3款所稱「未經主管機關許可，提供
    土地堆置廢棄物者」，依其文義以觀，固係以提供土地者為
    處罰對象，然該條款所欲規範者應在於未經主管機關許可，
    提供土地堆置廢棄物之行為，而非側重於土地為何人所有、
    是否有權使用，亦不問提供土地係供自己或他人堆置廢棄物
    。是凡以自己所有之土地，或有權使用（如借用、租用等）
    、無權占用之他人土地，以供自己或他人堆置廢棄物之行為
    ，均有上開條款之適用，非謂該條款僅規定處罰提供自己之
    土地供他人堆置廢棄物而言，否則任意提供非屬自己或無權
    使用之土地供自己或他人堆置廢棄物，造成污染，卻無法處
    罰，顯失衡平，當非該法之立法目的（最高法院95年度台上
    字第3325號判決意旨參照）。查被告未經主管機關許可，向
    系爭土地管理人莊訓淡、莊訓港借用系爭土地，提供予不詳
    之人回填廢棄物，係犯廢棄物清理法第46條第3款之未經主
    管機關許可提供土地回填廢棄物罪。
　㈡按廢棄物清理法第46條第3款未經主管機關許可，提供土地回
    填、堆置廢棄物罪之人，及犯同條第4款非法清除廢棄物罪
    之人，均不待與他人意思之合致或行為之參與，即能各自獨
    立完成犯罪，皆非學理上所謂具有必要共犯性質之「對向犯
    」（最高法院110年度台上字第2692號判決要旨參照）。被
    告與徐聰祥、真實姓名、年籍不詳進行回填之人就前揭犯行
    有犯意之聯絡及行為之分擔，皆為共同正犯。
　㈢按所謂「集合犯」乃其犯罪構成要件中，本就預定有多數同
    種類之行為將反覆實行，立法者以此種本質上具有複數行為
    ，反覆實行之犯罪，歸類為集合犯，特別規定為一個獨立之
    犯罪類型，而以實質一罪評價。廢棄物清理法第46條第4 款
    前段之非法清理廢棄物罪，係以未依同法第41條第1 項規定
    領有廢棄物清除、處理許可文件而受託清除、處理廢棄物者
    為犯罪主體，再依同法第41條第1 項前段以觀，立法者顯然
    已預定廢棄物之清除、處理行為通常具有反覆多次實行之性
    質。是本罪之成立，本質上具有反覆性與複數性，而為集合
    犯，至同法第46條第3 款之非法提供土地回填、堆置廢棄物
    ，及同法第46條第4 款後段之未依廢棄物清除、處理許可文
    件內容貯存、清除、處理廢棄物者，亦均屬非法清除廢棄物
    之範疇，本質上同具有反覆多次實行之特性，亦屬集合犯（
    最高法院107年度台上字第4808號判決意旨參照）。被告前
    揭時間提供系爭土地予他人反覆從事回填之行為，為集合犯
    ，應僅論以一罪。　　　
　㈣按被告構成累犯之事實及應加重其刑之事項，均應由檢察官
    主張並具體指出證明之方法後，經法院踐行調查、辯論程序
    ，方得作為論以累犯及是否加重其刑之裁判基礎（最高法院
    110年度台上大字第5660號大法庭裁定意旨參照）。起訴書
    雖稱：被告前因公共危險案件，經臺灣桃園地方法院以104
    年度桃交簡字第1635號判決判處有期徒刑2月確定，於104年
    9月11日易科罰金執行完畢，有刑案資料查註紀錄表附卷可
    稽，其於有期徒刑執行完畢後，5年以內故意再犯本件有期
    徒刑以上之罪，為累犯，請並斟酌依刑法第47條第1項之規
    定及司法院大法官釋字第775號解釋意旨加重其刑等語，然
    檢察官未就加重量刑事項盡其說明責任，參諸前揭大法庭裁
    定意旨，本院自不得自行依職權調查認定，相關前案紀錄僅
    於量刑時作為審酌因素。　　
四、撤銷原判決之理由（罪刑部分）：
　㈠被告上訴意旨略以：系爭土地施工前，本為鄰近河川之低窪
    地勢，且本即有農作物之竹籬笆及菜棚之人工雜物置放於其
    上，檢察官並無證明本案挖掘所見之少數廢棄物，確係被告
    於起訴書所載期間內，同意他人回填所致，原審判決認定顯
    違背無罪推定原則，卡車所載之土並無垃圾，現場發現的塑
    膠布、木材可能是證人莊育賢姑媽種菜或因河川汜濫時留下
    ，破碎之汽車保險桿亦可能是系爭土地荒廢之三十年間遭他
    人棄置或河川氾濫時留下，皆無證據證明係被告傾倒前開廢
    棄物。系爭土地施工前，本為舊堤防毀壞而裸露散布大量面
    積之石塊木材與雜草叢生之低地，且部分區域亦存有農作物
    之木欄、農寮等人工雜物於其上，此有系爭土地施工前後照
    片（見桃園地檢署109年度偵字第904號偵查卷第289頁，即
    被告偵查中答辯狀之被證一）可稽。又系爭土地本有近一半
    之面積範圍為土地所有人即告訴人建有鐵皮屋作為豬舍之用
    ，被告根本未回填至系爭土地之全部，僅於其上覆蓋一層黑
    土而已，顯見被告進行回填行為之前，早已有其他雜物存在
    於系爭土地上，自與被告之回填行為無關。本件被告填土高
    度僅50公分，然北督大隊實際開挖深度已達1.3公尺，開挖
    之深度顯超出被告填土之高度，實難證明北督大隊挖掘之該
    廢木材、廢塑膠等物即為被告之回填行為所棄置。原審判決
    漏未審酌被告主觀上並無提供系爭土地回填廢棄物之犯意，
    被告係為便利施工始借用土地，並允諾將於工程結束後回復
    原狀，根本不可能故意傾倒廢棄物而致使系爭土地難以回復
    原狀，被告有應允於工程結束後將借用填平之土地全部回復
    原狀，自不可能同意他人於系爭土地傾倒廢棄物，不僅徒增
    自身將土地回復原狀之困難，甚至須花費額外費用處理傾倒
    之廢棄物。被告呂峻宇借用平鎮區西社段555、556-1、563
    、564地號等4筆土地，卻僅於系爭土地發現少數之廢木材或
    塑膠碎片，亦可佐證被告確無提供土地回填廢棄物之犯意，
    而被告借用之4筆土地總面積達5640平方公尺，可見系爭555
    地號土地，與被告借用土地之總面積相比僅有11%，比例顯
    屬極微。如被告果有同意他人回填廢棄物之犯意，豈可能僅
    使用其中極少比例之土地，已花費86萬7,350元，遠大於公
    訴意旨認定被告之犯罪所得18萬元，在在彰顯被告絕無於系
    爭土地傾倒廢棄物之犯意，蓋其事後必須負起清運之責任，
    倘利用廢棄物將系爭土地填平，將徒增事後清運之費用及困
    難度，純係自找麻煩之行為等語。
　㈡原審經詳細調查後，以被告犯罪之事證明確，予以論罪科刑
    ，固非無見。惟查：1.本案尚無證據足認被告對於前揭犯行
    有直接故意，僅能認定被告於預見回填業者可能藉機傾倒廢
    棄物之情形下，因基於自身可賺取報酬之考量而予以容任，
    是被告於本案主觀上為非法提供土地回填廢棄物之不確定故
    意，原審認被告於本案為直接故意，容有未合；2.原審漏論
    被告與徐聰祥、真實姓名、年籍不詳進行回填之人間為共同
    正犯，亦有未合。被告以前揭理由否認犯行，提起上訴，業
    據本院逐一論駁說明如前，被告上訴，固無理由，惟原判決
    既有上開無可維持之瑕疵可議，自應由本院將原判決予以撤
    銷改判。
　㈢本院以行為人之責任為基礎，審酌被告基於自身可賺取報酬之考量，提供借用之土地供回填廢棄物，對土地環境造成危害，所為非是，且犯後始終否認犯行，惟衡量其就回填之系爭土地已有委請合法業者清除部分土石，此有照片、遞送三聯單、清運完成證明、支出費用之簽收單、憑證可稽（原審109年度審易字第886號卷第69至141頁），兼衡其因本案獲得之利益、素行（含被告前因公共危險案件，經臺灣桃園地方法院104年度桃交簡字第1635號刑事簡易判決判處有期徒刑2月確定，於104年9月11日執行完畢部分）、於本院自陳之智識程度、生活狀況等一切情狀，量處如主文第2項所示之刑。
五、駁回上訴之理由（沒收部分）：
　㈠對於本案之判決提起上訴者，其效力及於相關之沒收判決；
    對於沒收之判決提起上訴者，其效力不及於本案判決，刑事
    訴訟法第455條之27第1項定有明文。本案被告係就原判決上
    開有關罪刑部分提起上訴，其效力自應及於沒收部分。
　㈡原判決就罪刑部分有如前述應撤銷之事由，然關於沒收部分
    ，原判決理由業已敘明：被告以每車600元之代價，提供系
    爭土地供他人回填廢棄物，而回填車次共300次，業據被告
    供承在卷，是其犯罪所得為18萬元，應依法宣告沒收，於全
    部或一部不能沒收或不宜執行沒收時，追徵其價額，經核於
    法並無違誤，是被告此部分上訴並無理由，應予駁回。　
據上論斷，應依刑事訴訟法第368條、第369條第1項前段、第364
條、第299條第1項前段，判決如主文。
本案經檢察官林岷奭提起公訴，檢察官卓俊忠到庭執行職務。
中　　華　　民　　國　　111 　年　　11　　月　　24　　日
                  刑事第十六庭  審判長法　官 劉嶽承
                                      法　官 廖紋妤
                                      法　官 王耀興
以上正本證明與原本無異。
如不服本判決，應於收受送達後20日內向本院提出上訴書狀，其
未敘述上訴之理由者並得於提起上訴後20日內向本院補提理由書
（均須按他造當事人之人數附繕本）「切勿逕送上級法院」。
                                      書記官 蘇佳賢
中　　華　　民　　國　　111 　年　　11　　月　　24　　日
附錄：本案論罪科刑法條全文
廢棄物清理法第46條
有下列情形之一者，處1年以上5年以下有期徒刑，得併科新臺幣
1千5百萬元以下罰金：
一、任意棄置有害事業廢棄物。
二、事業負責人或相關人員未依本法規定之方式貯存、清除、處
    理或再利用廢棄物，致污染環境。
三、未經主管機關許可，提供土地回填、堆置廢棄物。
四、未依第41條第1項規定領有廢棄物清除、處理許可文件，從
    事廢棄物貯存、清除、處理，或未依廢棄物清除、處理許可
    文件內容貯存、清除、處理廢棄物。
五、執行機關之人員委託未取得許可文件之業者，清除、處理一
    般廢棄物者；或明知受託人非法清除、處理而仍委託。
六、公民營廢棄物處理機構負責人或相關人員、或執行機關之人
    員未處理廢棄物，開具虛偽證明。